# 陈版，请教下在新准则下，预付土地款应该放在预付账款还是其他应收款的？

提问人：wangxjiang 时间：2011-02-22 00:11:27
陈版，请教下在新准则下，预付土地款应该放在预付账款还是其他应收款的？

回答人：chenyiwei
回复 藤椅 alonelyboat 的帖子基本赞同对于“如果只是按照合同约定交了拍卖保证金，放在其他应收款”的理解。 但如果已经拍得，开始付土地款，但尚未取得土地使用权证，也没有实际占用该土地的，考虑到财务报表列报准则对于资产的流动性／非流动性的分类标准，还是建议作为“其他非流动资产”列报较为妥当。